Inventaris van het archief van het Ministerie van Landbouw, Natuurbeheer en Visserij: Landbouwattachés, 1970-1990
Nationaal Archief, Den Haag
Ministerie van Landbouw, Natuurbeheer en Visserij: Landbouwattachés
LNV / Landbouwattachés
1946-1992
5239
5.00 meter; 869 inventarisnummers.
Normale geschreven, getypte en gedrukte documenten, geen bijzondere handschriften.
Nationaal Archief, Den Haag
Ministerie van Landbouw, Natuurbeheer en Visserij / Landbouwattachés
Het archief bevat onder meer verslagen en rapporten van de landbouwattachés, die gericht zijn aan de Agrarische Vertegenwoordiging Buitenland in Den Haag, en stukken betreffende bijdragen aan programma's op het gebied van ontwikkelingssamenwerking. De behandelde onderwerpen bestrijken ontwikkelingen op het gebied van landbouw en handel zowel binnen als buiten Europa vanaf de Tweede Wereldoorlog.
Archiefvorming
Geschiedenis van de archiefvormer
De volledige historische achtergronden en ontwikkelingen van de Landbouwattachés van het Ministerie van Landbouw, Natuurbeheer en Visserij zijn uitgebreid beschreven in de volgende publicatie: 80. Agrarische handelspolitiek en exportbevordering. Een institutioneel onderzoek naar taken en handelingen van actoren op het gebied van de agrarische handelspolitiek, internationale samenwerking en exportbevordering ten aanzien van agrarische en visserijproducten, en naar de agrarische vertegenwoordiging in het buitenland, vanaf 1945 (samenstelling: J.H. van Tol; ISBN 90-74442-73-3), 's-Gravenhage 2000.
Geschiedenis van het archiefbeheer
De archieven waren niet compleet, uit bepaalde stukken blijkt dat er ongeoorloofd vernietigd is door de landbouwattachés.
De verwerving van het archief
Het archief is krachtens bepalingen van de Archiefwet overgebracht.
Inhoud en structuur van het archief
2.11
Selectie en vernietiging
Voor de selectie werd gebruik gemaakt van:
Het Basis Selectie Document (BSD) Selectielijst Agrarische handelspolitiek en exportbevordering voor de neerslag van handelingen vanaf 1945 van de minister van Landbouw, Natuurbeheer en Visserij en taakvoorgangers.
Algemene Vernietigingslijst van het Ministerie van Landbouw, Natuurbeheer en Visserij 1993 (voorzover niet ingetrokken)
Het te vernietigen bestand van ca. 140 meter, is na verkregen toestemming afgevoerd conform het rijksoverheidscontract naar Van Gansewinkel Nederland BV en daar op de gebruikelijke manier vernietigd.
Het te bewaren bestand is na bewerking overgebracht naar het Nationaal Archief.
Ordening van het archief
Het archief is allereerst ingedeeld naar beleidsterrein. Met een beleidsterrein wordt bedoeld een afgebakend onderwerp van overheidsbemoeienis, in dit geval dus: "Agrarische handelspolitiek en exportbevordering", en daarnaast "Ondersteunende processen".
Per beleidsterrein is het archief onderverdeeld naar handeling. Per handeling zijn de beschrijvingen van de dossiers vermeld. Een handeling wordt verricht door een actor ter uitvoering van een taak, of op grond van een wettelijke bevoegdheid. Een actor is een overheidsinstelling die bevoegd is zelfstandig op te treden (bijvoorbeeld een minister) binnen het beleidsterrein. Op een beleidsterrein treden meerdere actoren handelend op.
Aanwijzingen voor de gebruiker
Openbaarheidsbeperkingen
Volledig openbaar.
Materiële beperkingen
Andere toegang
Het archief was aanvankelijk beschreven in de Institutionele Toegangen:
5.080.5239 - Institutionele Toegang op de gegevensbestanden met betrekking tot het beleidsterrein Agrarische Handelspolitiek en Exportbevordering over de periode 1945-1999
5.908.5239 - Institutionele Toegang op de gegevensbestanden met betrekking tot de organisatie en het personeel van de organisatieonderdelen van het Ministerie van Landbouw, Natuurbeheer en Visserij over de periode 1945-1990
Aanvraaginstructie
Openbare archiefstukken kunnen online worden aangevraagd en gereserveerd. U kunt dit ook via de terminals in de studiezaal van het Nationaal Archief doen. Om te kunnen reserveren dient u de volgende stappen te volgen:
U maakt een profiel aan op www.gahetna.nl, en logt vervolgens in
Via de archiefinventaris (alleen de beschrijvingen met rode nummers) selecteert u het gewenste archiefstuk door op de knop 'Reserveren' te klikken
In het volgende scherm geeft u aan op welke dag u het archiefstuk wilt inzien
Indien u zich bevindt in de studiezaal en een tafelnummer heeft ontvangen kunt u dit nummer vermelden. Als u geen tafelnummer heeft kunt u tafelnummer 777 laten staan
Vervolgens bevestigt u uw reservering door deze te versturen.
Verwant materiaal
Beschikbaarheid van kopieën
Verwante archieven
Zie ook: 2.11.5238 - Inventaris van het archief van het Ministerie van Landbouw, Natuurbeheer en Visserij: Directie Agrarische Vertegenwoordiging Buitenland, 1948-1991.
Beschrijving van de series en archiefbestanddelen
- Agrarische handelspolitiek en exportbevordering 1945-, 080
  - Internationale samenwerking, 2.10
    - Het opstellen van standpunten en instructies voor vergaderingen van landbouwwerkgroepen. 1974-, 140
      Actor: Minister van Landbouw, Natuur en Voedselkwaliteit
      Bron: Begrotingen.
      Opm.: Voorbereiding vindt plaats in overleg met het betrokken bedrijfsleven.
      Dienstonderdeel: Kab., I en H.
      Datum: 17-11-2000
      - Landbouwattachés in het buitenland
        - Landbouwattaché te Belgrado, 05
          - Land- en tuinbouw, 05.2
            - Bespreking met de minister van Landbouw inzake de tot standkoming van een Landbouw Werkgroep (LWG) in Bulgarije., 1990; 1409; doos 3; stuk
    - Het opstellen van verslagen van vergaderingen van landbouwwerkgroepen. 1974-, 141
      Opm.: Dienstonderdeel: Kab., I en H.
      - Landbouwattachés in het buitenland
        - Landbouwattaché te Belgrado, 05
          - Land- en tuinbouw, 05.2
            - Voorstellen van de Landbouwwerkgroep Joegoslavië voor samenwerking tussen Nederland en Joegoslavië., 1983-1984; 1428; doos 14
  - Agrarische vertegenwoordiging in het buitenland., 2.6
    - Het opstellen van rapporten voor het Ministerie van Landbouw, Natuurbeheer en Visserij over buitenlandse ontwikkelingen binnen het eigen ambtsgebied. 1945-, 97
      Actor: Landbouwattachés
      Bron: Taakomschrijvingen van de landbouwattaché.
      Product: Jaar- en kwartaalverslagen.
      Incidentele rapporten.
      Opm.: Dienstonderdeel: Kab.
      - Landbouwattachés in het buitenland
        - Landbouwattaché te Abidjan, 01
          - Algemeen, 01.1
            - Minuten van uitgaande stukken., 1979-1985; 1617-1673
              - 1979, 1668; 73
              - 1980, 1659; 66; pak
              - 1981, 1660; 66; pak
              - 1982, 1666; 69; pak
              - 1983, 1664; 69; pak
              - 1984, 1617; 45; pak
              - 1985, 1673; 74; pak
            - Dienstreizen binnen het abtsgebied, 1979-1991
              - Angola. 1983-1985, 1712; doos 93
              - Benin. 1990-1991, 1558; doos 17
              - Boven-Volta. 1982, 1625; 55
              - Burkina Faso. 1987-1989, 1523; 1; stuk
              - Gabon. 1984-1987, 1682; 79
              - Ghana. 1983-1990, 1714; 95
              - Guinee-Conrakry. 1989-1991, 1566; 24
              - Ivoorkust en Mali. 1984-1991, 1575; doos 26
              - Kameroen. 1983-1989, 1524; doos 3
              - Liberia. 1986-1989, 1538; 8
              - Niger. 1988, 1588; 33; stuk
              - Nigeria. 1979-1991, 1653; doos 62
              - Senegal. 1983-1991, 1661; doos 70
              - Sierra Leone en Liberia. 1989, 1553; 15; stuk
              - Togo. 1989, 1552; 15; stuk
            - Korte berichten van de situatie binnenhet ambtsgebied West-Afrika., 1980; 1616; doos 47
            - De situatie van de economie in diverse landen binnen het ambtsgebied., 1981-1991; 1595-1992
              - Ghana, 1987, 1992; doos 126; stuk
              - Ivoorkust, 1981-1983, 1690; 82
              - Kameroen, 1984, 1628; doos 57; stuk
              - Niger, 1980, 1708; doos 78; stuk
              - Nigeria, 1982-1991, 1639; doos 61
              - Senegal, 1986, 1990; doos 126; stuk
              - West en Centraal Afrika, 1989-1991, 1595; 38
            - Bezoek aan Minister of State, Agriculture van Nigeria., 1982; 1636; doos 60; stuk
            - Bezoek van de Ivoriaanse minister van Landbouw aan Nederland., 1984; 1711; 91
            - Audiëntie bij de Nigeriaanse minister van Landbouw., 1988; 1587; 33; stuk
            - De Nigeriaanseoverheidspolitiek ten aanzien van voedsel., 1988; 1559; 18
            - Bezoek van staatssecretaris van Landbouw en Visserij aan Ghana en Ivoorkust., 1989; 1723; 105
            - De positie van de Ivoriaanse minister van Landbouw., 1989; 1576; doos 26
            - De situatie vannatuurbeheer in Ghana., 1990; 1564; 21; stuk
            - Gesprek met de Ministre de l'Environment et du Tourisme van Togo, over natuur- en milieuzaken., 1990; 1550; doos 14
          - Land- en tuinbouw, 01.2
            - De situatie van de agrarische en de levensmiddelensector inNigeria., 1980; 1648; doos 62; stuk
            - De situatie van de landbouw., 1980-1989; 1528-1991
              - Angola, 1986, 1982; doos 126; stuk
              - Guinee, 1989, 1991; doos 126; stuk
              - Ivoorkust, 1981, 1689; 82; stuk
              - Kameroen, 1983, 1656; 64
              - Liberia, 1987, 1983; doos 126; stuk
              - Nigeria, 1981-1988, 1528; doos 6; stuk
              - Senegal, 1980, 1680; 77
            - De situatie van de uienteelt in Ivoorkust., 1983-1984; 1697; 86
            - De situatie van de palmolie-industrie in Nigeria., 1984; 1658; doos 68; stuk
            - Factfinding-missie naar Kameroen met betrekking tot enkele argrarische projecten, met een bezoek aan het Ministrère de l'Agriculture en het Ministrère de l'Elévage., 1984; 1624; doos 57
            - Landbouwsamenwerking tussen Nederland en Nigeria in het kader van het Kaduna State Agricultural Development Programme (KSADP)., 1984; 1670; doos 72
            - Uitspraken van Ivoriaanse autoriteiten met betrekking tot de internationale cacao economie., 1984; 1700; 87
            - De situatie van de aardappelteelt in Ivoorkust., 1985; 1698; 86
            - De situatie van deagro-industrie in de Ivoorkust., 1987; 1579; 27; stuk
            - Ontwikkelingen van een aardappelproject te Touba, Ivoorkust., 1987-1988; 1581; doos 28
            - De situatie van de sierteeltin de Ivoorkust., 1989; 1563; 21; stuk
          - Bosbouw, 01.3
            - Bosbranden in de tropische regenwoud-zone als gevolg van de aanhoudende droogte., 1983; 1703; 88
          - Veeteelt, 01.4
            - De situatie van de rundveehouderij in Ivoorkust., 1979; 1716; 99; stuk
            - De situatie in de zuivelsector inIvoorkust., 1986-1991; 1733; doos 112
            - De situatie van de pluimveehouderij in Nigeria., 1987-1991; 1539; doos 7
            - De situatie in de vleessector van Ivoorkust., 1988; 1724; doos 106
            - De situatie van de dierlijke eiwitproductie in Nigeria., 1989; 1556; doos 17; stuk
          - Visserij, 01.5
            - Aanbod van deGuinese staatssecretaris van Veeteelt en Visserij aan Nederlandse reders, inzake visrechten binnen de 200-mijl zone., 1986; 1545; 11; stuk
            - Mogelijkhedenom schepen van de Nederlandse visserijvloot in te zetten (in het kader van de sanering) in West-Afrika., 1988; 1574; 25; stuk
          - Handelsaangelegenheden, 01.6
            - Zaken doen met Nigeria., 1984; 1640; doos 61; stuk
            - De situatie van de agrarische handelscontacten met West-Afrika., 1984-1985; 1678; 77
            - De invoering van het Structural Adjustment Program (SAP) in Nigeria, inzake herstructurering van de nationale economie en importsubstitutie op agrarisch en industrieel gebied., 1986; 1534; doos 6; stuk
        - Landbouwattaché te Algiers, 02
          - Algemeen, 02.1
            - De situatie van de economie in Algerije., 1983-1984; 1896; doos 26
            - Dienstreizen binnen het ambtsgebied., 1983-1991; 1864-1875
              - Algerije, 1983-1987, 1875; doos 18
              - Libië, 1987-1991, 1864; doos 3
            - Bezoek aan een veehouderij te Annaba, Algerije en gesprekken met de Responsable Central Ministère de l'Agriculture (Mise en Valeur), Directeur Général Ministère de l'Agriculture (Producton Animale) en Attaché du Cabinet Ministère de l' Agriculture in verband met de mogelijkheden tot samenwerking tussen Nederland en Algerije op het gebied van de veehouderij., 1988; 1881; doos 20
            - De situatie van de algemene politiek en economie inAlgerije en Tunesië., 1988; 1915; doos 37
          - Land- en tuinbouw, 02.2
            - Gesprekken met (waarnemend) directeur-generaal van diverse afdelingen van het Algerijnse Ministerie van Landhervorming en Landbouwrevolutie (M.A.R.A.) op agrarisch gebied., 1978-1980; 1922; 32
            - De situatie van de landbouw in Algerije., 1980-1990; 1870; doos 16
            - De situatie van de landbouw en veeteelt in Algerije., 1982; 1890; doos 24; stuk
            - Bezoek van de Nederlandse minister van Landbouw en Visserij aan de Algerijnse minister van Landbouw in het kader van samenwerking op landbouwgebied., 1987; 1872; 17; stuk
            - Bezoek aan de minister van Landbouw van Algerij over samenwerking tussen Nederland en Algerije op het gebied van landbouw., 1988; 1884; doos 20
            - Onderhoud met de Algerijnse minister van Landbouw, inzake de landbouwsamenwerking met Nederland., 1988; 1879; doos 20; stuk
            - Bezoek aan Biskra (Algerije) inzake de ontwikkelingen in de tuinbouw en kassencultuur., 1989; 1880; doos 20
          - Veeteelt, 02.3
            Zie ook inv.nr. 1890 onder 02.2
            - De situatie in de Algerijnse pluimveesector., 1984; 1892; doos 26
        - Landbouwattaché te Ankara, 03
          - Algemeen, 03.1
            - Dienstreizen naar Pakistan., 1978-1988
              - 1978, 1246; doos 9; stuk
              - 1980, 1260; doos 19
              - 1982, 1262; doos 19
              - 1983, 1261; doos 19; stuk
              - 1987, 1247; 10
              - 1987, 1274; 29; pak
              - 1988, 1278; 29
            - Veranderingen in de Turkse economie door het nieuwe bewind onder leiding van premier T. Ozal., 1985; 1283; 34
            - De situatie van de politiek en economiein Turkije en Pakistan., 1990; 1186; doos 1; stuk
          - Land- en tuinbouw, 03.2
            - Pakistaanse-Nederlandse samenwerking op het gebied van landbouwkundig onderzoek., 1982-1984; 1267; 22
            - De watermissie naar Pakistan., 1984; 1268; 22; stuk
            - Jaarlijks bestedingsoverleg tussen Nederlandse en Pakistaanse overheden over committeringen en reserveringen inzake landbouwprojecten in Pakistan., 1984; 1265; doos 21
            - De rol van Turkije op het landbouwgebied in het Midden-Oosten., 1985; 1249; doos 11
            - Tuinbouwmissie naar Turkije en Cyprus in samenwerking met het Centraal Bureau voor de Tuinbouwveilingen in Nederland., 1985; 1271; 28
            - De situatie van de landbouw in Pakistan., 1986; 1232; 4; stuk
            - Marktbeeld op agrarisch gebied van Turkije, Libanon, Syrië, Cyprus, Irak en Jordanië over de jaren 1986-1990., 1250; 12
            - De ontwikkelingen in de landbouwsector in Iran., 1986-1987; 1995; doos 41
            - De situatie van de tuinbouwin Pakistan., 1990; 1218; 2
            - Verslag van een bezoek aan de minister van Landbouw van Pakistan inzake de aardappelteelt in Okara., 1990; 1185; doos 1; stuk
          - Veeteelt, 03.3
            - De situatie van de veehouderij in Pakistan., 1980-1990; 1237; doos 6
            - De situatie van de pluimveehouderij in Pakistan., 1990; 1241; doos 6; stuk
          - Handelsaangelegenheden, 03.4
            - Verslag "Evaluatie Nederlandse agrarische export naar Iran", inzake de Iraanse importen, de landbouwontwikkelingsplannen en bevordering van de Nederlandse agrarische export., 1982; 1994; doos 41; stuk
            - Verslag "Iran is booming - Nederland ligt goed", inzake de ontwikkelingen in de politiek en economie en de agrarische betrekkingen met Nederland., 1983; 1993; doos 41
            - De situatie op de Turkse markt inzake de afzet van landbouwproducten., 1984-1986; 1270; 25
            - Agro-samenwerking tussen Nederland en Turkije., 1985; 1275; doos 30
            - Mogelijkheden voor Nederlandse particuliere investeerders uit de agro-industrie in Pakistan., 1988; 1227; doos 3; stuk
            - Verslag over de mogelijkheden voor Nederlandse particuliere investeerders uit de agro-industrie in Pakistan., 1988; 1231; 4
            - Verslag van het bezoek van de NCH-delegatie (Handelsmissie) onder leiding van de Nederlandse minister van Verkeer en Waterstaat aan Pakistan., 1990; 1230; doos 3; stuk
        - Landbouwattaché te Athene, 04
          - Algemeen, 04.1
            - Periodieke rapportages van ontwikkelingen binnenhet ambtsgebied., 1984-1985; 1128; doos 25
          - Landbouw, 04.2
            - De mechanisatie van de Griekse landbouw., 1979-1980; 1123; doos 23
            - De situatie van de landbouw in Griekenland., 1987-1990; 1119; 20
          - Veeteelt, 04.3
            - Hormonen in kalfsvlees., 1980; 1076; doos 3
            - De ontwikkeling op de vleesmarkt in Griekenland., 1984; 1126; doos 24; stuk
        - Landbouwattaché te Belgrado, 05
          - Algemeen, 05.1
            - De situatie van de economie in diverse landen binnen het ambtsgebied., 1976-1989; 1413-1456
              - Albanië, 1989, 1439; 17
              - Bulgarije, 1976-1986, 1413; doos 5
              - Joegoslavië, 1977-1989, 1456; doos 42
              - Roemenië, 1980-1987, 1420; doos 7
            - Bezoek van de Nederlandse minister van Landbouw, Natuurbeheer en Visserij aan Bulgarije., 1984; 1458; doos 42; stuk
            - Dienstreizenbinnen het ambtsgebied., 1985-1989; 1403-1451
              - Albanië, 1987-1989, 1435; 16
              - Bulgarije, 1985-1989, 1403; doos 1
              - Joegoslavië, 1985-1989, 1451; doos 36; stuk
              - Roemenië, 1985-1989, 1422; doos 9
            - De installatie van de nieuwe regering van Joegoslavië en de voorgenomen maatregelen op economisch gebied., 1986; 1437; doos 19; stuk
            - Algemene economische maatregelen genomen door de Roemeense regering sinds november 1988., 1989; 1425; doos 11
            - Bezoek aan de minister van Landbouw in Kroatië., 1989; 1450; doos 36; stuk
            - Roemeens nationaal jaarplan voor sociaal-economische ontwikkeling., 1989; 1424; doos10; stuk
          - Land- en tuinbouw, 05.2
            - De situatie van de landbouwin Bulgarije., 1975-1976; 1407; doos 2
            - Besprekingen gevoerd met de directie voor Internationale Samenwerking van hetNationaal Comité van Agro-Industriële Unies in Bulgarije, inzake voorstellen voor het samenwerken met Nederland op landbouwkundig gebied., 1979; 1412; doos 4
            - De hervormingen in de Joegoslavische landbouw., 1987; 1417; doos 7; stuk
          - Veeteelt, 05.3
            - Gesprekken met de directeur van de Joegoslavische Veterinaire Dienst, over de veterinaire importvoorwaarden van bepaalde diersoorten en dierlijke producten in Joegoslavië., 1976-1984; 1445; doos 25
          - Handelsaangelegenheden, 05.4
            - Bespreking met de directeur levensmiddelenindustrie, een medewerker voor de technische ontwikkeling, de directeur-generaal voor de Buitenlandse Samenwerking en de tweede ambassadesecretaris van de ambassade te Sofia, over samenwerking tussen Nederland en Bulgarijeop het gebied van de levensmiddelenindustrie., 1984; 1408; doos 2
        - Landbouwattaché te Beiroet, 07
          - Algemeen, 07.1
            Zie ook inv.nr. 2061 onder handeling 103, rubriek 07.
            - De situatie van de economie in Soedan., 1955; 2065; 18
            - Dienstreizen binnen het ambtsgebied., 1964-1969; 2063; 16
          - Land- en tuinbouw, 07.2
            - De situatie van de voedselvoorziening in Egypte., 1964-1966; 2072; 27
            - De Westersetechnische-agrarische hulp in het ambtsgebied., 1964-1970; 2068; 20
        - Landbouwattaché te Bonn, 08
          - Algemeen, 08.1
            Zie ook inv.nrs. 2078-2086 onder handeling 103, rubriek 08.
            - Periodieke rapportages van ontwikkelingen binnen het ambtsgebied., 1948-1965; 2087; 13; pak
          - Land- en tuinbouw, 08.2
            - De situatie van de aardappelteelt in West-Duitsland., 1954-1966; 2096; 39
            - De situatie van de voedselvoorziening in West-Duitsland., 1955; 2093; 34
            - De situatie van de landbouwpolitiek in Duitsland., 1955-1963; 2094; 35
            - Verbetering van de landbouwstructuur van West-Duitsland in het kader van het "GrünePlan"., 1956-1967; 2095; 36
            - De ontwikkelingen van de lonenen prijzen in de landbouw., 1959-1968; 2090; 25
            - De groente- en fruitverwerkende industrie in West-Duitsland., 1962; 2099; 50; stuk
          - Veeteelt, 08.3
            - De situatie van de West-Duitse varkensmarkt., 1955-1958; 2097; 43
            - De situatie van de West-Duitse pluimveehouderij., 1956-1966; 2098; 44
          - Visserij, 08.4
            - De situatie van de visserij in West-Duitsland., 1969; 2088; 22
          - Handelsaangelegenheden, 08.5
            - De situatie van de Nederlandse agrarische export naar West-Duitsland., 1954-1955; 2091; 30
            - De situatie van het argrarisch handelsverkeer in West-Duitsland., 1961-1962; 2092; 32
        - Landbouwattaché te Brasilia, 09
          - Algemeen, 09.1
            - Periodieke rapportages van ontwikkelingen binnen het ambtsgebied., 1971-1982; 2103; 1 en 2; pak
            - Dienstreizen binnen het ambtsgebied., 1973-1979; 1999-2004
              - Holambra's I en II (Nederlandse agrarische kolonies) en São Paulo, 1973-1975, 2004; doos 2
              - Maracajú en Mato Grosso do Sul, 1979, 1999; doos 2; stuk
              - Rio Grande do Sul, 1973-1976, 2002; doos 3
              - Santa Catarina, 1974-1977, 2000; doos 3
            - De sociaal-economische situatie in Irati, Brazilië., 1975; 2003; doos 3; stuk
            - De agrarische samenwerking tussen Nederland en Brazilië., 1976; 2109; 16
            - De economische situatie van de vrijhandelszone van Nanaus (Brazilië)., 1978; 2110; 17; stuk
          - Land- en tuinbouw, 09.2
            - De situatie van de Braziliaanse im- en export van grondstoffen voor de mengvoederindustie., 1972-1973; 2107; 14
            - De Braziliaanse import van graszaden., 1973; 2112; 23; stuk
            - De situatie van de Braziliaanse im- en export van grondstoffen voor kunstmest., 1973-1975; 2108; 15
            - De situatie van de landbouw in Brazilië., 1974-1984; 2111; 21
            - De situatie van de soja in Brazilië., 1978; 2113; 25; stuk
            - De landbouw-exploitatie van het Amazonegebied., 1979; 2114; 26
            - Het landbouwbeleid na de regeringswisseling in Brazilië., 1979-1980; 2105; 9
          - Veeteelt, 09.3
            - De situatie van de Braziliaanse melkveehouderij en zuivelindustrie., 1973; 2116; 29; stuk
            - De situatie van de veeteeltpraktijkschool in Castrolanda (Brazilië), opgericht met Nederlandsemedefinanciering., 1978-1980; 2117; 30
        - Landbouwattaché te Brussel, 10
          - Algemeen, 10.1
            - Periodieke rapportages van ontwikkelingen binnen het ambtsgbied., 1949-1982; 917; 7
            - Reacties op Memorandum Mansholt (herstructurering van de Europese landbouw)., 1969; 2120; 22
            - De vogelvangst in België., 1973; 1035; doos 87
            - Het anti-Inflatieplan van de Belgische regering met als doel handhaving van de koopkracht., 1974; 1010; doos 70
            - Nieuw benoemde Belgische minister van Landbouw., 1977; 921; 9